【裁判字號】    95,抗,298
【裁判日期】    950914
【裁判案由】    本票裁定
【裁判全文】
臺灣臺中地方法院民事裁定  95年度抗字第298號
抗  告  人  丁○○
            丙○○
            乙○○
相  對  人  得興汽車租賃有限公司
法定代理人  甲○○
抗告人與相對人因本票裁定事件，抗告人對於民國95年8月2日本
院簡易庭所為之裁定（95年度票字第25208號）提起抗告，本院
合議庭裁定如下：
    主    文
抗告駁回。
抗告程序費用新台幣壹仟元由抗告人負擔。
    理    由
一、相對人主張其執有抗告人所共同簽發如附表所示之本票2紙
    ，並免除作成拒絕證書，詎經提示未獲付款，爰依票據法第
    123條聲請裁定許可強制執行等情，業據提出本票為證據，
    原裁定予以准許，尚無不合。
二、抗告意旨略以：抗告人於民國（下同）93年9月30日向相對
    人租賃乙部自用小客車使用，相對人要求抗告人先簽發票號
    04165之本票後，才將車租給抗告人。於汽車歸還相對人後
    ，相對人公司人員聲稱該車有損壞須賠償，共約新台幣（下
    同）二十幾萬元，當時在相對人公司內要求抗告人丁○○在
    本票上簽上父母丙○○、乙○○之名，抗告人丁○○因害怕
    而依照相對人指示簽名後，後商談賠償問題，言明6個月，
    每個月先還5000元，後每月再還1萬元至今（此有匯款單共
    18張可證）。相對人所持有本票，係抗告人丁○○租車時所
    簽發之本票，然抗告人已將車歸還相對人，相對人本應將本
    票還給抗告人，然卻未歸還，為此提起抗告云云。
三、按本票執票人依票據法第123條規定，聲請法院裁定許可對
    發票人強制執行，係屬非訟事件，此項聲請之裁定及抗告法
    院之裁定，僅依非訟事件程序，以審查強制執行許可與否，
    並無確定實體上法律關係存否之效力，如發票人就票據債務
    之存否有爭執者，應由發票人提起確認之訴以資解決（最高
    法院57年台抗字第76號判例意旨參照）。本件抗告人上開所
    稱理由，即使屬實，亦屬系爭本票債權債務關係是否存在之
    實體事項之爭執，非本件非訟程序所得審酌。綜上所述，本
    件抗告人提起本件抗告，為無理由，應予駁回。
四、據上論結，本件抗告為無理由，依非訟事件法第46條、第21
    條第2項、第24條第1項、民事訴訟法第495條之1第1項、第
    449條第1項、第78條，裁定如主文。
中    華    民    國    95    年     9    月    14    日
                  民事第三庭審判長法  官  張瑞蘭
                                  法  官  陳卿和
                                  法  官  李悌愷
附表：
┌────────────────────────────────────────────────────────────┐
│本票附表：至清償日止利息按週年利率百分之六計算                                                                          │
├──┬───────────┬─────────┬───────────┬───────────┬────────┬──┤
│編號│發        票        日│  票  面  金  額  │到        期        日│  利  息  起  算  日  │ 票  據  號  碼 │備考│
│    │                      │  （新  台  幣）  │                      │                      │                │    │
├──┼───────────┼─────────┼───────────┼───────────┼────────┼──┤
│001 │93年9月30日           │50,000元          │未載                  │93年9月30日           │041365          │    │
├──┼───────────┼─────────┼───────────┼───────────┼────────┼──┤
│002 │93年9月30日           │700,000元         │未載                  │93年9月30日           │041365          │    │
└──┴───────────┴─────────┴───────────┴───────────┴────────┴──┘
以上正本證明與原本無異。
不得抗告
中    華    民    國    95    年     9    月    14    日
                                  書記官  何惠文


司法院資訊處製作；財團法人民間司法改革基金會備份。
